【裁判字號】    98,上易,683
【裁判日期】    980526
【裁判案由】    竊盜等
【裁判全文】
臺灣高等法院刑事判決                 98年度上易字第683號
上  訴  人
即  被  告  辛○○
上列上訴人因竊盜案件，不服臺灣板橋地方法院97年度易字第
3469號，中華民國98年1月22日第一審判決（起訴案號：臺灣板
橋地方法院檢察署97年度毒偵字第27342號），提起上訴，本院
判決如下：
    主  文
上訴駁回。
    事  實
一、辛○○前於民國91年間因違反電信法案件，經臺灣板橋地方
    法院以92年度板簡字第434號判決判處有期徒刑3月確定，於
    92年8月21日易科罰金執行完畢；復於93年間因違反職役罪
    、毒品危害防制條例等案件，經國防部北部地方軍事法院桃
    園分院以93年度桃審字第221號分別判處罪刑，並定應執行
    刑有期徒刑2年4月確定，於95年12月1日縮短刑期執行完畢
    。詎仍不知悔改，基於為自己不法所有之犯意，其中就附表
    編號5部分並與成年人黃建生（業經另案判決確定）基於意
    圖為自己不法所有之犯意聯絡，分別於附表各編號所示時間
    、地點，以附表各編號所示方式，竊取如附表編號1、2、4
    、6至7、9、10所示財物得手，另附表編號3、8部分雖已著
    手搜尋財物，惟尚未竊取得手而未遂（各次竊盜之時間、地
    點、被害人、手段及所得財物，均詳如附表各編號所載）。
    嗣因附表所示各被害人發覺屋內財物遭竊，報警處理，警方
    在各被害人屋內或大門附近、樓梯間等地點，採集遺留現場
    之煙蒂、飲料空瓶、龍眼殼、芭樂、冰淇淋甜筒等物品上之
    唾液，送請內政部警政署刑事警察局進行DNA-STR型別比對
    ，結果均與辛○○之DNA-STR型別相符，始查悉上情。
二、案經臺北縣政府警察局報告臺灣板橋地方法院檢察署檢察官
    偵查起訴，因被告於原審準備程序進行中為有罪之陳述，經
    原審合議庭裁定行簡式審判程序。
    理  由
一、前揭事實，業據被告辛○○坦承不諱，核與證人即被害人乙○○、甲○○、己○○○、戊○○、丙○○、癸○○、丁○○、庚○○、高素鶯分別於警詢中指述之情節相符，並有臺
    北縣政府警察局永和分局、土城分局、樹林分局、中和分局
    、板橋分局、新莊分局、新店分局、海山分局刑事案件證物
    採驗紀錄表、勘察採證同意書、內政部警政署刑事警察局96
    年8月9日刑醫字第0960093669號鑑驗書、96年7月27日刑醫
    字第0960107623號鑑驗書、96年10月11日刑醫字第0960115
    126號鑑驗書、96年10月8日刑醫字第0960135420號鑑驗書、
    97年1月2日刑醫字第0960177140號鑑驗書、臺北縣政府警察
    局97年5月19日北縣警鑑字第0970064901號鑑驗書、97年6月
    6日北縣警鑑字第0970075129號鑑驗書、97年7月11日北縣警
    鑑字第0970091768號鑑驗書、97年7月28日北縣警鑑字第097
    0098980號鑑驗書、97年9月10日北縣警鑑字第0970120426號
    鑑驗書、現場照片65張及臺灣板橋地方法院96年度易字第26
    39號刑事判決影本一份在卷可憑（見偵查卷第7-1頁、第36
    頁至第80頁、第89頁至第91頁及原審卷第24至28頁第30至37
    頁），足認被告之自白與事實相符。從而本案事證明確，被
    告犯行堪予認定。
二、核被告所為，就附表編號1、4部分，係犯刑法第320條第1項
    之普通竊盜罪，就附表編號2、5、6、7、9、10部分，係犯
    刑法第321條第1項第2款、第3款之加重竊盜罪，至於附表編
    號3、8部分，則係犯刑法第321條第2項、第1項第2款、第3
    款之加重竊盜未遂罪。就附表編號6部分，被告係持長約6、
    70公分之鐵棍一根，撬開鐵門欄杆後自縫細鑽入住宅行竊，
    就附表編號10部分亦係以鐵條破壞鐵門欄杆後開啟門鎖入內
    竊盜，此節業據被告於原審審理時供陳不諱，核與證人即被
    害人丙○○、高素鶯於警詢中指述：竊賊是破壞鐵門進入屋
    內之情節相符（見偵查卷第26、33頁），並有現場鐵門照片
    二張在卷可佐（見偵查卷第70頁、第78頁），足見被告持以
    破壞此二地點鐵門之鐵條均質地堅硬，如持以揮擊，將對人
    之生命、身體構成威脅，自屬兇器無訛，是以被告就附表編
    號6、10部分，均係犯刑法第321條第1項第2款、第3款之加
    重竊盜罪，檢察官認此2部分係犯刑法第320條第1項之普通
    竊盜罪云云，容有未恰，惟其基本社會事實同一，爰依法變
    更起訴法條。被告就附表編號5所示犯行，與成年人黃建生
    有犯意聯絡及行為分擔，屬共同正犯。又按刑法於94年2月2
    日修正公布，自95年7月1日起施行，修正後之刑法刪除連續
    犯之規定，將本應各自獨立評價之數罪，回歸應賦予複數法
    律效果之原貌，故刑法修正施行後多次施用毒品之犯行，應
    採一罪一罰，始符立法本旨（最高法院96年度第9次刑事庭
    會議決議可資參照）。本件被告係於刑法修正施行後，為本
    件如附表所示竊盜之犯行，且竊盜之時、地相異，足認犯意
    並非同一，應予分論併罰，尚無集合犯之適用。被告曾受如
    事實欄所載之徒刑執行完畢，此有被告前案紀錄表在卷供參
    ，其受徒刑之執行完畢，是其於受有期徒刑執行完畢後5年
    內故意再犯有期徒刑以上之前揭二罪，均為累犯，各應依刑
    法第47條第1項之規定，加重其刑。再者，就附表編號3、8
    部分，被告均已著手搜尋財物，惟尚未竊取得手，為未遂犯
    ，爰分別依刑法第25條第2項後段之規定減輕其刑，並均依
    法先加後減之。被告所犯如附表所示之10罪，犯意各別，行
    為互殊，應分論併罰。又按除被告所犯為死刑、無期徒刑、
    最輕本刑為3年以上有期徒刑之罪或高等法院管轄第一審案
    件者外，於刑事訴訟法第273條第1項程序進行中，被告先就
    被訴事實為有罪之陳述時，審判長得告知被告簡式審判程序
    之旨，並聽取當事人、代理人、辯護人及輔佐人之意見後，
    裁定進行簡式審判程序。為該法第273條之1第1項所明定；
    而簡式審判程序，貴在審判程序之簡省、便捷，故調查證據
    程序宜由審判長便宜行事，以適當之方法行之即可。是簡式
    審判程序中關於調查證據之程序，亦予簡化，關於證據調查
    之次序、方法之預定、證據調查請求之限制、證據調查之方
    法、證人、鑑定人之詰問方式等，均不須強制適用一般審判
    程序之規定。又因被告對犯罪事實不爭執，可認定被告並無
    行使反對詰問權之意，因此有關傳聞證據之證據能力限制，
    亦無庸適用。刑事訴訟法乃增訂第273條之2規定：「簡式審
    判程序之證據調查，不受第一百五十九條第一項、第一百六
    十一條之二、第一百六十一條之三、第一百六十三條之一及
    第一百六十四條至第一百七十條規定之限制」。查被告所犯
    為最重本刑為5年以下有期徒刑之罪，被告於原審準備程序
    時就被訴事實為有罪之陳述，審判長已告知被告簡式審判程
    序之旨，並聽取當事人之意見後，被告與檢察官均同意行簡
    式審判程序，原審乃裁定進行簡式審判程序，有經被告簽名
    之原審準備程序筆錄可稽，原審亦已裁定由受命法官獨任進
    行簡式審判程序，亦有其裁定原本可證，又被告以外之人於
    審判外之陳述，雖不符同法第159條之1至第159條之4之規定
    ，但經當事人於審判程序同意作為證據，法院審酌該言詞陳
    述或書面陳述作成時之情況，認為適當者，亦得為證據，刑
    事訴訟法第159條之5第1項定有明文。查本案判決所引用之
    前揭事證，因被告於原審認罪而行簡式審判程序，被告及公
    訴檢察官就所引用之前揭事證於原審及本院審判期日中均表
    示同意上開證據資料有證據能力。審酌上開證據資料製作時
    之情況，查無違法不當及證明力明顯過低之瑕疵，認以之作
    為證據應屬適當，故揆諸前開法律規定與說明，上開證據資
    料均有證據能力。
三、原審以被告犯行明確，適用刑法第28條、第320條第1項、第
    321條第1項第2款、第3款、第2項、第47條第1項、第25條第
    2項後段、第51條第1項第5款、刑法施行法第1條之1之規定
    ，並審酌被告素行非端，其身強體健，竟不思自食其力賺取
    所需，所為有害社會治安，欠缺尊重他人財產權之法治觀念
    ，惟坦承犯行，暨其犯罪之動機、目的、手段、竊得之財物
    價值等一切情狀，並說明被告持以犯附表編號2、3、5、6、
    8、9、10所用之鐵棍、剪刀、角鐵、鐵條、木棍、螺絲起子
    等物，被告於原審審理時業已供陳：該些物品均係伊在案發
    地點附近隨手撿拾使用，並非伊所有，伊亦無將該等物品占
    為己有之意思，行竊後即隨意棄置等語在卷，復查無其他證
    據足認上開物品均係被告所有，另被告持以犯附表編號7所
    用之老虎鉗雖係被告所有，惟並未扣案，無積極證據證明現
    仍存在，且前述各項物品均非違禁物，爰皆不併予宣告沒收
    。末按保安處分中之強制工作，旨在對嚴重職業性犯罪及欠
    缺正確工作觀念或無正常工作因而犯罪者，強制其從事勞動
    ，學習一技之長及正確之謀生觀念，使其日後重返社會，能
    適應社會生活，然上開措施亦含社會隔離、拘束身體自由之
    性質，其限制人民之權利，實與刑罰同，自應受比例原則之
    規範，使保安處分之宣告，與行為人所為行為之嚴重性、行
    為人所表現之危險性，及對行為人未來行為之期待性相當（
    最高法院91年度臺上字第4625號判決意旨參考）。審酌被告
    年紀尚輕，犯後態度良好，其入監執行本案所受宣告之刑期
    ，在監期間必能規律生活，足以降低日後出監再犯竊盜罪之
    可能性，再綜合被告所表現之危險性及對未來之期待性等情
    以觀，認尚無諭知強制工作之必要等，認被告辛○○犯如附
    表所示之罪，各處如附表所示之宣告刑，並定應執行有期徒
    刑伍年等，經核於法並無違誤，量刑亦屬妥適，被告上訴認
    其行為有集合犯之適用，惟按刑法第56條連續犯之規定，業
    於94年2月2日修正公布刪除，並於95年7月1日施行，按連續
    犯之所以廢除，係因實務界對於「同一罪名」認定過寬，所
    謂「概括犯意」，經常可連綿數年之久，且在採證上多趨於
    寬鬆，致過度擴張連續犯概念，併案浮濫，造成刑罰不公之
    現象，在連續犯廢除後，基於連續犯原為數罪之本質及刑罰
    公平原則之考量，過去視為連續犯之犯罪，原則上應回歸數
    罪併罰處罰，藉此維護刑罰之公正性，是連續犯之規定廢除
    後之數行為，尚難以過去認為之連續犯，即變成接續犯等之
    集合犯，有最高法院96年度第9次刑事庭會議決議可資參考
    ，被告所犯之數罪，均係在刑法第56條連續犯之規定修正公
    布刪除後所為，揆諸最高法院揭之決議，自無連續犯或集合
    犯等之適用，被告前揭之上訴為無理由，應予駁回。
據上論斷，應依刑事訴訟法第368條判決如主文。
本案經檢察官曾忠己到庭執行職務。
中    華    民    國    98    年    5     月    26    日
                  刑事第九庭  審判長法  官  陳貽男
                                    法  官  周盈文
                                    法  官  許宗和
以上正本證明與原本無異。
不得上訴。
                                    書記官  林淑貞
中    華    民    國    98    年    6     月     1    日
附表
┌──┬───┬───┬───┬──────────┬──────┬───────────┐
│編號│時間  │ 地點 │被害人│竊盜手段            │所犯法條    │宣告刑                │
│    │      │      │      │                    │            │                      │
├──┼───┼───┼───┼──────────┼──────┼───────────┤
│1   │96年5 │臺北縣│乙○○│辛○○伸手自鐵門欄杆│刑法第320 條│辛○○竊盜，累犯，處有│
│    │月3 日│永和市│      │之縫隙開啟門鎖後進入│第1項       │期徒刑伍月。          │
│    │日白天│保平路│      │屋內（侵入住宅部分未│            │                      │
│    │      │292巷 │      │據告訴），竊取乙○○│            │                      │
│    │      │36弄9 │      │所有皮夾2 個、藍寶石│            │                      │
│    │      │號5樓 │      │手鍊3 條、護照2 本、│            │                      │
│    │      │      │      │郵局存摺1 本、提款卡│            │                      │
│    │      │      │      │2 張、身分證、健保卡│            │                      │
│    │      │      │      │、行照各1張、現金   │            │                      │
│    │      │      │      │20,000 元等物得手。 │            │                      │
├──┼───┼───┼───┼──────────┼──────┼───────────┤
│2   │96年5 │臺北縣│甲○○│辛○○持不知何人所有│刑法第321 條│辛○○攜帶兇器，毀越安│
│    │月29日│土城市│      │、客觀上足供兇器使用│第1 項第2 款│全設備竊盜，累犯，處有│
│    │日白天│延吉街│      │之鐵棍、剪刀各1 枝（│、第3款     │期徒刑捌月。          │        │
│    │      │117號5│      │未扣案），以鐵棍撬開│            │                      │
│    │      │樓    │      │鐵窗並以剪刀破壞紗網│            │                      │
│    │      │      │      │後，踰越入內（侵入住│            │                      │
│    │      │      │      │宅部分未據告訴），竊│            │                      │
│    │      │      │      │取屋內屬甲○○所有之│            │                      │
│    │      │      │      │美金2500元、日幣    │            │                      │
│    │      │      │      │30,000 元 、手錶1 只│            │                      │
│    │      │      │      │、金牌2 塊、舊款鈔票│            │                      │
│    │      │      │      │等物得手。          │            │                      │
├──┼───┼───┼───┼──────────┼──────┼───────────┤
│3   │96年6 │臺北縣│張吳淑│辛○○持不知何人所有│刑法第321 條│辛○○攜帶兇器，毀壞門│
│    │月19日│板橋市│霞    │、客觀上足供兇器使用│第2 項、第1 │扇竊盜未遂，累犯，處有│
│    │白天  │縣民大│      │之不銹鋼鐵管一枝，撬│項第2 款、第│期徒刑肆月。          │
│    │      │道3 段│      │開鐵門後進入屋內（侵│3款         │                      │
│    │      │113 號│      │入住宅部分未據告訴）│            │                      │
│    │      │4 樓  │      │，著手搜尋財物，惟尚│            │                      │
│    │      │      │      │未得手，即因屋主返家│            │                      │
│    │      │      │      │，辛○○迅速逃離現場│            │                      │
│    │      │      │      │而未遂。            │            │                      │
├──┼───┼───┼───┼──────────┼──────┼───────────┤
│4   │96年7 │臺北縣│戊○○│辛○○伸手自鐵門欄杆│刑法第320 條│辛○○竊盜，累犯，處有│
│    │月2 日│樹林市│      │之縫隙開啟門鎖後進入│第1項       │期徒刑伍月。          │
│    │白天  │三福街│      │屋內（侵入住宅部分未│            │                      │
│    │      │26巷10│      │據告訴），竊取戊○○│            │                      │
│    │      │號4樓 │      │所有現金300 元得手。│            │                      │
├──┼───┼───┼───┼──────────┼──────┼───────────┤
│5   │96年8 │臺北縣│壬○○│辛○○與黃建生（業經│刑法第321 條│辛○○共同攜帶兇器，毀│
│    │月7日 │板橋市│      │另案判決確定）基於為│第1 項第2 款│壞門扇竊盜，累犯，處有│
│    │下午2 │新民街│      │自己不法所有之犯意聯│、第3 款    │期徒刑捌月。          │
│    │時許  │7巷7之│      │絡，持不知何人所有、│            │                      │
│    │      │3號5樓│      │客觀上足供兇器使用之│            │                      │
│    │      │      │      │角鐵1 支，插入鐵門欄│            │                      │
│    │      │      │      │杆縫隙中，將欄杆弄彎│            │                      │
│    │      │      │      │並破壞紗門後，進入屋│            │                      │
│    │      │      │      │內（侵入住宅部分未據│            │                      │
│    │      │      │      │告訴），竊取壬○○所│            │                      │
│    │      │      │      │有之液晶電視1台、懷 │            │                      │
│    │      │      │      │錶1只、手錶1只、項鍊│            │                      │
│    │      │      │      │12條、耳環16對、墜子│            │                      │
│    │      │      │      │18只、戒指2只、現金 │            │                      │
│    │      │      │      │364元、金融卡6張、保│            │                      │
│    │      │      │      │險卡1張、駕照1張等物│            │                      │
│    │      │      │      │。                  │            │                      │
│    │      │      │      │                    │            │                      │
│    │      │      │      │                    │            │                      │
├──┼───┼───┼───┼──────────┼──────┼───────────┤
│6   │97年1 │臺北縣│丙○○│辛○○攜帶不知何人所│刑法第321 條│陳偉翔攜帶兇器，毀越門│
│    │月10日│中和市│      │有、客觀上足供兇器使│第1 項第2 款│扇竊盜，累犯，處有期徒│
│    │白天  │連城路│      │用之鐵棍一根（未扣案│、第3款     │刑捌月。              │
│    │      │75巷7 │      │），撬開鐵門欄杆後自│            │                      │
│    │      │之3號5│      │縫隙鑽入屋內（侵入住│            │                      │
│    │      │樓    │      │宅部分未據告訴），竊│            │                      │
│    │      │      │      │取丙○○所有金項鍊4 │            │                      │
│    │      │      │      │條、金戒指1 只、慈濟│            │                      │
│    │      │      │      │樂捐箱（內有現金4000│            │                      │
│    │      │      │      │元）等物得手。      │            │                      │
├──┼───┼───┼───┼──────────┼──────┼───────────┤
│7   │97年3 │臺北縣│劉芳祺│辛○○於左列時間持其│刑法第321 條│辛○○攜帶兇器，毀壞門│
│    │月25日│板橋市│      │所有、客觀上足供兇器│第1項第2款、│扇竊盜，累犯，處有期徒│
│    │日間  │中正路│      │使用之老虎鉗1 枝（未│第3款       │刑捌月。              │
│    │      │325巷1│      │扣案），插入左列地點│            │                      │
│    │      │弄2號4│      │住宅之門欄杆縫隙中，│            │                      │
│    │      │樓    │      │破壞欄杆後自縫隙伸手│            │                      │
│    │      │      │      │開啟鐵門進入屋內（侵│            │                      │
│    │      │      │      │入住宅未據告訴），竊│            │                      │
│    │      │      │      │取劉芳祺現金16,000元│            │                      │
│    │      │      │      │、筆記型電腦2臺、金 │            │                      │
│    │      │      │      │手鍊3條、金項鍊2條、│            │                      │
│    │      │      │      │金耳環1對、金箔玻璃 │            │                      │
│    │      │      │      │球（原審僅記載現金  │            │                      │
│    │      │      │      │16,000 元、筆記型電 │            │                      │
│    │      │      │      │腦等物）得手。      │            │                      │
├──┼───┼───┼───┼──────────┼──────┼───────────┤
│8   │97年5 │臺北縣│丁○○│辛○○持不知何人所有│刑法第321 條│辛○○攜帶兇器，毀越安│
│    │月17日│新莊市│      │、客觀上足供兇器使用│第2 項、第1 │全設備竊盜未遂，累犯，│
│    │白天  │中港路│      │之鐵條1 根，破壞鐵窗│項第2 款、第│處有期徒刑肆月。      │
│    │      │531巷 │      │欄杆後，踰越窗戶進入│3款         │                      │
│    │      │29號5 │      │屋內（侵入住宅部分未│            │                      │
│    │      │樓    │      │據竊盜），著手搜尋財│            │                      │
│    │      │      │      │物，惟嗣發現屋主在家│            │                      │
│    │      │      │      │，辛○○旋即逃離而未│            │                      │
│    │      │      │      │竊得財物。          │            │                      │
├──┼───┼───┼───┼──────────┼──────┼───────────┤
│9   │97年5 │臺北縣│庚○○│辛○○持不知何人所有│刑法第321 條│辛○○攜帶兇器，毀壞門│
│    │月17日│新莊市│      │、客觀上足供兇器使用│第1 項第2 款│扇竊盜，累犯，處有期徒│
│    │白天  │中正路│      │之木棍及螺絲起子各1 │、第3款     │刑捌月。              │
│    │      │新建巷│      │支，以木棍插入鐵門欄│            │                      │
│    │      │28弄1 │      │杆撬開鐵門，再以螺絲│            │                      │
│    │      │號4樓 │      │起子破壞木門後進入屋│            │                      │
│    │      │      │      │內（侵入住宅部分未據│            │                      │
│    │      │      │      │告訴），竊取庚○○所│            │                      │
│    │      │      │      │有之鑽石戒指1 只、鑽│            │                      │
│    │      │      │      │石項鍊1 條、黃金戒指│            │                      │
│    │      │      │      │1只 、幸運草兒童金飾│            │                      │
│    │      │      │      │1盒、兒童金飾1盒、黃│            │                      │
│    │      │      │      │金項鍊1條、金牌2面等│            │                      │
│    │      │      │      │物得手（原審漏載兒童│            │                      │
│    │      │      │      │金飾1盒）。         │            │                      │
├──┼───┼───┼───┼──────────┼──────┼───────────┤
│10  │97年6 │臺北縣│高素鶯│陳偉翔持不知何人所有│刑法第321 條│辛○○攜帶兇器毀壞門扇│
│    │月26日│新店市│      │、客觀上足供兇器使用│第1項第2款、│竊盜，累犯，處有期徒刑│
│    │白天  │中興路│      │之鐵條1 支，破壞鐵門│第3款       │捌月。                │
│    │      │2段121│      │欄杆後，伸手開啟門鎖│            │                      │
│    │      │巷10號│      │進入屋內（侵入住宅部│            │                      │
│    │      │5樓   │      │分未據告訴），竊取高│            │                      │
│    │      │      │      │素鶯所有之現金15,000│            │                      │
│    │      │      │      │元、項鍊1 條、手鍊1 │            │                      │
│    │      │      │      │條等物得手。        │            │                      │
└──┴───┴───┴───┴──────────┴──────┴───────────┘
附錄本案論罪科刑法條全文
刑法第320條
意圖為自己或第三人不法之所有，而竊取他人之動產者，為竊盜
罪，處 5 年以下有期徒刑、拘役或 5 百元以下罰金。
意圖為自己或第三人不法之利益，而竊佔他人之不動產者，依前
項之規定處斷。
前二項之未遂犯罰之。
刑法第321條
犯竊盜罪而有左列情形之一者，處 6 月以上、 5 年以下有期徒
刑：
一、於夜間侵入住宅或有人居住之建築物、船艦或隱匿其內而犯
    之者。
二、毀越門扇、牆垣或其他安全設備而犯之者。
三、攜帶兇器而犯之者。
四、結夥三人以上而犯之者。
五、乘火災、水災或其他災害之際而犯之者。
六、在車站或埠頭而犯之者。
前項之未遂犯罰之。


司法院資訊處製作；財團法人民間司法改革基金會備份。
